【裁判字號】    99,交聲,49
【裁判日期】    990531
【裁判案由】    違反道路交通管理處罰條例聲明異議
【裁判全文】
臺灣臺北地方法院交通事件裁定          99年度交聲字第49號
原處分機關  臺北市交通事件裁決所
異  議  人
即 受處分人 乙○○
上列異議人因違反道路交通管理處罰條例案件，不服臺北市交通
事件裁決所中華民國99年1月4日所為之處分（原處分案號：北市
裁罰字第裁22–C00000000號），聲明異議，本院裁定如下：
    主  文
異議駁回。
    理  由
一、異議意旨略以：異議人即受處分人乙○○於民國98年11月8
    日晚上7時許，駕駛自小客車沿臺北縣新店市○○路399巷行
    駛，行經該巷與中正路之交叉路口，為警舉發有闖紅燈之違
    規行為，惟查該巷口長期都是閃燈號誌，異議人從該路399
    巷駛出，行至中正路中線之際，適有行人要穿越馬路時，按
    押電線桿上之控制鈕，中正路就會立即轉為綠燈，該路399
    巷亦同時轉變成紅燈，異議人旋即在中線停等紅燈，員警即
    從後方過來，待異議人左轉至中正路時旋即開單舉發，異議
    人並無闖紅燈之違規行為，原處分機關未予詳察，逕予裁罰
    ，異議人實難甘服，爰依法聲明異議等語。
二、原處分機關臺北市交通事件裁決所係以：異議人於98年11月
    8日晚上7時37分許，駕駛車號EY–3336號自用小客車，沿臺
    北縣新店市○○路399巷行駛，行經該巷與中正路交叉路口
    ，於中正路399巷方向交通號誌為紅燈時未停等，逕行穿越
    路口左轉中正路方向行駛，為警當場目睹並製單舉發，異議
    人不服，於同日提出申訴，經原舉發機關調查結果，仍認異
    議人有上開違規情事，依道路交通管理處罰條例第53條第1
    項、第63條第1項之規定，於99年1月4日裁處罰鍰新臺幣（
    下同）2,700元，並記違規點數計3點在案。
三、按汽車駕駛人，行經有燈光號誌管制之交岔路口闖紅燈者，
    處1,800元以上5,400元以下罰鍰，並記違規點數3點。道路
    交通管理處罰條例第53條第1項、第63條第1項第3款分別定
    有明文。
四、經查：
(一)、異議人確有於98年11月8日晚上7時37分許，駕駛上開車號自
    用小客車，沿臺北縣新店市○○路399巷行駛，行經該巷與
    中正路交叉路口之事實，此為異議人自始所不否認。而關於
    異議人駕駛前揭車號自用小客車，於前揭時、地，行經有燈
    光號誌管制之交岔路口闖紅燈左轉之違規事實，業據證人即
    本件舉發員警甲○○於本院調查時到庭具結證稱：本件為我
    所舉發，當時我與同事丙○○騎乘警用機車，執行晚上6時
    到8時的轄區巡邏勤務，我們當時騎乘機車跟隨在異議人後
    方，沿中正路399巷行駛，行經該巷與中正路交叉路口，因
    為399巷是支線道，中正路為幹線道，所以平常中正路是閃
    黃燈、399巷則是閃紅燈，但當時399巷口之號誌確實已經轉
    變為紅燈，我們於該交叉路口停等紅燈時，就看到異議人的
    車子在399巷方向的號誌仍是紅燈的情形下，闖紅燈左轉至
    中正路上，我就騎乘機車上前攔停異議人，並告知他違規事
    由，製單舉發等語，核與證人即在場之員警丙○○於本院調
    查時亦證稱：我跟甲○○各1臺警用機車，執行轄區巡邏勤
    務，沿中正路399巷行駛，快到該巷與中正路交叉路口時，
    有1輛白色自小客車停在我們前方，有1名女性乘客下車後，
    該自小客車就往前行駛，我跟甲○○也跟著往前行駛，此時
    399巷的號誌已轉變為紅燈，該自小客車就直接用緩慢的速
    度闖紅燈，左轉至中正路上，當時車流量很大，該自小客車
    紅燈左轉，阻斷中正路雙向通車，有很多汽機車緊急煞車，
    並對該自小客車按喇叭，甲○○見狀就上開攔停舉發等語大
    致相符，並有舉發通知單、臺北縣政府交通局993月11日北
    交工用第0990212802號函在卷可稽。上揭事實，洵堪認定。
(二)、異議人雖以前揭情詞置辯。惟查：
  1.異議人確有於前揭時、地，駕車行經有燈光號誌管制之交岔
    路口而闖紅燈之交通違規行為，業據上開證人到庭結證明確
    ，已如前述。證人雖為本件舉發員警，惟其等到庭所陳述之
    上開舉發經過，經查尚無違反經驗或論理法則之處，且遍查
    本件卷存證據資料，亦無任何積極證據足以證明其前揭所述
    係虛偽不實，尚無足可顯信其等陳述不可採信之品性證據或
    前科證據存在，自不得僅因其等為本件開單舉發異議人之員
    警，即遽予否認其等上開證述之可信性。且所述本件舉發經
    過事實具體明確，復為其所親身見聞，則其本身即為證人，
    而為證據方法之一種，證人從事警察工作，與異議人間亦素
    昧平生，並無仇隙嫌怨，且其等當時係從事轄區巡邏勤務，
    理應無設詞誣陷異議人之理。參以，警員執行公務時，本身
    即受有行政懲處責任之監督，其到庭具結作證，更係以刑事
    責任擔保其證言之真實性。是證人甲○○、丙○○於本院調
    查中之前揭結詞，應堪採信。又本件雖無違規採證照片，舉
    發當時亦未錄音、錄影，惟異議人於交岔路口闖紅燈之違規
    行為乃偶發於瞬間之事實，難期警員在異議人闖越紅燈之過
    程中，仍能全程拍照。而異議人騎乘機車於上揭時、地，闖
    紅燈之事實，既經證人甲○○、丙○○到庭證述如前，縱員
    警在舉發本件交通違規之過程中，未能全程錄音、拍照或錄
    影存證，亦不影響本件違規事實之認定。
  2.異議人辯稱：本件員警為求績效，舉發不實云云。然查，內
    政部警政署為導正員警執法觀念，提升員警執法品質，俾利
    交通執行工作推展，乃依道路交通管理處罰條例第92條第3
    項授權訂定之「交通違規稽查與輕微違規勸導作業注意事項
    」，針對交通違規稽查之具體作法，要求執勤員警於執行攔
    停時，除要求違規行為人出示駕、行照及保險證等證件外，
    亦須向違規行為人說明違規事實。本件員警甲○○於異議人
    闖紅燈左轉至中正路，旋予以攔查，除已告知其違規行為外
    ，並告知異議人其左轉時，號誌為紅燈，尚未變燈等情，亦
    據證人甲○○證述明確，要與上開注意事項之規定，要無不
    符。而異議人係在臺北縣新店市○○路399巷方向方向之號
    誌紅燈亮起之情形下，逕行跨越禁止線並左轉中正路等情，
    業經認定如前，而本件員警依法取締交通違規之行為，乃係
    其受國家行政機關指揮監督下依法執行公務之行為，其執法
    嚴明，並無違誤。異議人上開指訴，要屬其個人臆測之詞甚
    明。是異議人執詞指摘員警恣意舉發，洵不足採。
五、綜上所述，異議人駕駛上揭車號自用小客車，確有於上揭時
    、地，行經有燈光號誌管制之交岔路口闖紅燈之違規行為，
    堪以認定。原處分機關依道路交通管理處罰條例第53條第1
    項、第63條之規定，裁處異議人罰鍰2,700元，並記違規點
    數3點，核無不當，異議人前開所辯及其理由，均無足採。
    本件聲明異議為無理由，應予駁回。
六、據上論斷，應依道路交通案件處理辦法第19條，裁定如主文
    。
中    華    民    國    99    年    5     月    31    日
                        交通法庭法  官  李殷君
以上正本證明與原本無異
如不服本裁定應於送達後5日內向本院提出抗告狀
                                書記官  殷玉芬
中    華    民    國    99    年    6     月    4     日

司法院資訊處製作；財團法人民間司法改革基金會備份。
